臺灣臺中地方法院刑事判決
111年度易字第1779號
公  訴  人  臺灣臺中地方檢察署檢察官
被      告  李修緣（原名李欽揮）


                    籍設臺中市西屯區市○○○路000號(臺中○○○○○○○○○)
                    居臺中市○○區○○街0000號          上列被告因竊盜案件，經檢察官提起公訴（111年度偵字第33879號），因被告於本院準備程序進行中，就被訴事實為有罪之陳述，經本院裁定進行簡式審判程序，判決如下：
    主    文
李修緣犯竊盜罪，累犯，處拘役壹拾日，如易科罰金，以新臺幣
壹仟元折算壹日。未扣案之摺疊桌壹個沒收，於全部或一部不能
沒收或不宜執行沒收時，追徵其價額。
    犯罪事實
一、李修緣(原名李欽揮)意圖為自己不法之所有，基於竊盜之犯
    意，於民國111年3月7日23時18分許，騎乘車牌號碼000-000
    號普通重型機車至陳沛琳位於臺中市○○區○○路0段000巷00弄
    00號租屋處，徒手竊取郭妃紜所有寄放於該址門前之摺疊桌
    1個、浮板1個(價值共約新臺幣【下同】5000元)得手後，騎
    乘前揭機車離去。嗣郭妃紜發覺遭竊，報警處理，經警調閱
    監視器畫面後，始悉上情。
二、案經郭妃紜訴由臺中市政府警察局第五分局移送臺灣臺中地
    方檢察署檢察官偵查起訴。
    理    由
一、本案被告李修緣所犯，並非死刑、無期徒刑、最輕本刑為3
    年以上有期徒刑之罪，或高等法院管轄第一審之案件，其於
    本院準備程序中，就前揭被訴事實為有罪之陳述，經告知簡
    式審判程序之旨，並聽取被告及公訴人之意見後，本院認為
    適宜進行簡式審判程序，依刑事訴訟法第273條之1第1項裁
    定本案進行簡式審判程序，是本案之證據調查，依刑事訴訟
    法第273條之2規定，不受同法第159條第1項、第161條之2、
    第161條之3、第163條之1及第164條至第170條規定之限制，
    合先敘明。
二、證據名稱：
  ㈠被告於本院準備程序及審理時之自白、警詢時之供述。
　㈡證人即告訴人郭妃紜、證人陳沛琳於警詢之證述。
　㈢警員職務報告、監視錄影翻拍照片、現場照片、指認犯罪嫌
    疑人紀錄表、犯罪嫌疑人指認年籍資料對照表、車籍資料、
    告訴人提出與證人陳沛琳之通訊軟體LINE對話紀錄截圖、被
    告提出告訴人與證人陳沛琳之LINE對話紀錄截圖。
三、論罪科刑：
　㈠核被告所為，係犯刑法第320條第1項之竊盜罪。
　㈡被告前因竊盜案件，經臺灣苗栗地方法院以104年度易字第43
    0號判決判處有期徒刑3月、4月、7月，得易科罰金之罪所處
    之刑部分，應執行有期徒刑6月確定(下稱第1案)；復因偽造
    文書等案件，經本院以103年度訴字第876號判決判處有期徒
    刑4月、3月，應執行有期徒刑6月確定(下稱第2案)；再因竊
    盜案件，經本院以105年度審易字第1756號判決判處有期徒
    刑5月(確定)、10月，經檢察官就提起部分上訴後，經臺灣
    高等法院臺中分院以105年度上易字第1346號判決上訴駁回
    確定(下稱第3案)，前揭第1案至第3案經臺灣高等法院臺中
    分院以106年度聲字第741號裁定定應執行有期徒刑2年2月確
    定；另因竊盜案件，經本院以105年度審易字第2545號判決
    判處有期徒刑4月、4月、8月，得易科罰金之罪所處之刑部
    分，應執行有期徒刑7月確定(下稱第4案)，前揭第4案經本
    院以106年度聲字第1006號裁定定應執行有期徒刑1年2月確
    定；前開案件接續執行，於107年6月7日縮短刑期假釋出監
    付保護管束，至108年2月5日保護管束期滿，假釋未經撤銷
    而視為已執行完畢等情，業據被告於本院審理時坦承不諱（
    見本院卷第73頁），並有被告之臺灣高等法院被告前案紀錄
    表、刑案資料查註紀錄表、臺灣高等法院臺中分院106年度
    聲字第741號裁定、本院106年度聲字第1006號裁定、執行案
    件資料表附卷可按，是被告於受徒刑之執行完畢後，5年以
    內故意再犯本案有期徒刑以上之罪，構成刑法第47條第1項
    之累犯，依司法院釋字第775號解釋意旨，衡量被告上開前
    案中大部分為竊盜案件，與本案之犯罪類型及罪質相同，且
    被告未因上開前案經徒刑執行完畢後產生警惕作用，顯見其
    對刑罰反應力薄弱，且依本案犯罪情節及被告所侵害之法益
    ，予以加重最低本刑亦無罪刑不相當之情事，應依刑法第47
    條第1項規定加重其刑。
　㈢爰以行為人之責任為基礎，審酌被告不思循合法途徑獲取所
    需，任意竊取他人財物，顯然欠缺尊重他人財產權之觀念，
    法治觀念淡薄，所為實屬不當；惟念被告犯後終能坦承犯行
    ，業與告訴人達成調解，且返還浮板1個，為被告、告訴人
    陳述明確，並有本院調解程序筆錄及訊問筆錄、電話紀錄表
    存卷可查（見本院卷第59至63頁、第68至69頁、第77頁），
    告訴人亦已撤回告訴並請求對被告從輕量刑，有111年9月15
    日刑事陳報狀(撤回)、111年10月17日刑事陳報狀在卷足稽
    （見本院卷第39頁、第53頁、第77頁），足見被告具有悔意
    ；並考量其行竊財物價值、犯罪手段及動機；但除前揭構成
    累犯之竊盜前案紀錄不予重複評價外，被告尚有其他竊盜、
    詐欺、搶奪前科，素行不佳，有其臺灣高等法院被告前案紀
    錄表在卷為憑；兼衡被告於本院審理時自陳之智識程度、職
    業、家庭經濟及生活狀況（見本院卷第76頁）等一切情狀，
    量處如主文所示之刑，並諭知易科罰金之折算標準，以資懲
    儆。
四、沒收部分：
　　按犯罪所得，屬於犯罪行為人者，沒收之；前2項之沒收，
    於全部或一部不能沒收或不宜執行沒收時，追徵其價額，犯
    罪所得已實際合法發還被害人者，不予宣告沒收或追徵，刑
    法第38之1第1項前段、第3項、第5項分別定有明文。查被告
    竊取之摺疊桌1個、浮板1個，均為其犯罪所得，查被告於本
    院準備程序時供稱於本案警詢後已將浮板1個放回臺中市○○
    區○○路0段000巷00弄00號等語（見本院卷第68至69頁），核
    與告訴人於本院審理時陳稱有前往上址取回浮板1個之情相
    符（見本院卷第77頁），足認浮板1個業經被告返還告訴人
    ，依刑法第38條之1第5項規定，爰不予宣告沒收；然被告於
    本院準備程序時供稱摺疊桌1個已送給街友等語（見本院卷
    第68頁），是此部分犯罪所得未據扣案，亦未發還告訴人，
    自應依刑法第38條之1第1項前段、第3項規定諭知沒收，並
    於全部或一部不能沒收或不宜執行沒收時，追徵其價額。又
    日後檢察官執行時，被告如業依上揭調解內容履行，則於其
    實際償還金額之同一範圍內，既因該財產利益已獲回復，而
    與已經實際發還無異，自無庸再執行該部分犯罪所得沒收，
    乃屬當然，尤無雙重執行或重複剝奪犯罪所得而過苛之虞（
    最高法院108年度台上字第672號、107年度台上字第3837號
    判決意旨參照），併此說明。
據上論斷，應依刑事訴訟法第273條之1第1項、第299條第1項前
段，刑法第320條第1項、第47條第1項、第41條第1項前段、第38
條之1第1項前段、第3項，刑法施行法第1條之1第1項，判決如主
文。
本案經檢察官許景森提起公訴，檢察官郭姿吟到庭執行職務。
中　　華　　民　　國　　111 　年　　11　　月　　17　　日
                  刑事第九庭    法  官  張意鈞
以上正本證明與原本無異。
如不服本判決應於收受判決後20日內向本院提出上訴書狀，並應
敘述具體理由；其未敘述上訴理由者，應於上訴期間屆滿後20日
內向本院補提理由書（均須按他造當事人之人數附繕本）「切勿
逕送上級法院」。
告訴人或被害人如不服判決，應備理由具狀向檢察官請求上訴，
上訴期間之計算，以檢察官收受判決正本之日起算。
                                書記官  黃南穎
中　　華　　民　　國　　111 　年　　11　　月　　17　　日
附錄本案論罪科刑法條法文：
中華民國刑法第320條
意圖為自己或第三人不法之所有，而竊取他人之動產者，為竊盜
罪，處5年以下有期徒刑、拘役或50萬元以下罰金。
意圖為自己或第三人不法之利益，而竊佔他人之不動產者，依前
項之規定處斷。
前二項之未遂犯罰之。